臺灣嘉義地方法院刑事判決　　　　　　　100年度訴字第262號
公　訴　人　臺灣嘉義地方法院檢察署檢察官
被　　　告　陳芳青
上列被告因毒品危害防制條例案件，經檢察官提起公訴（100年
度毒偵字第134號、263號），被告於本院行準備程序時就犯罪事
實為有罪之陳述，經本院合議庭裁定適用簡式審判程序，判決如
下：
    主  文
陳芳青犯施用第一級毒品罪，共貳罪，累犯，各處有期徒刑拾月
，扣案之第一級毒品海洛因伍包（合計驗餘淨重貳點肆捌公克）
，均沒收銷燬之；上開毒品外包裝伍個，均沒收。應執行有期徒
刑壹年陸月，扣案海洛因伍包（合計驗餘淨重貳點肆捌公克），
均沒收銷燬之；上開毒品外包裝伍個，均沒收。
    犯 罪 事 實
一、陳芳青前因施用毒品案件，經臺灣臺北地方法院以90年度毒
    聲字第213裁定送強制戒治，於民國94年12月26日停止戒治
    釋放出所，並經臺灣臺北地方法院檢察署檢察官於95年1月
    13日，以95年度戒毒偵字第16號為不起訴處分確定。又因施
    用第1、2級毒品案件，經本院以96年度訴字第993號判決有
    期徒刑9月，經上訴後為臺灣高等法院臺南分院駁回確定，
    於98年9月17日縮短刑期執行完畢。詎不知悔改，復於刑之
    執行完畢後5年內，基於施用第1級毒品海洛因、第2級毒品
    甲基安非他命之犯意，分別為下列行為：
（一）於100年1月2日晚上7、8時許在嘉義市○○○路家中之車
      庫，將第一級毒品海洛因混合第二級毒品甲基安非他命，
      置入玻璃球內以燒烤之方式施用1次。
（二）於100年1月24日晚上10時多許，在嘉義縣高鐵站附近，將
      第一級毒品海洛因及第二級毒品甲基安非他命混合，摻入
      食鹽水中，以針筒注射方式施用1次。
二、嗣分別於於100年1月3日上午11時57分許，在嘉義市○區○
    ○○路與崇文街口，因騎乘機車違規而為警攔查，經其同意
    採尿送驗，結果嗎啡類與甲基安非他命類均呈陽性反應。及
    同年1月25日上午9時45分許，在嘉義市○區○○○路與大業
    街口為警攔查，當場為警自其所駕駛之車牌號碼GC －7131
    號自用小客車腳踏板上之皮包內，查扣海洛因1大包（毛重
    12.32公克）、海洛因4小包（共計毛重2.1公克），且經其
    同意採尿送驗，結果嗎啡類與甲基安非他命類均呈陽性反應
    。
三、案經嘉義市政府警察局第二分局報告臺灣嘉義地方法院檢察
    署檢察官偵查起訴。
    理  由
一、本件係經被告陳芳青於本院準備程序中就被訴事實為有罪之
    陳述，經本院合議庭裁定由受命法官獨任以簡式審判程序審
    理，依刑事訴訟法第273條之2、同法第159條第2項規定，不
    適用傳聞法則有關限制證據能力之相關規定，合先敘明。
二、上揭事實，業據被告坦承不諱，其經警於上開時、地查獲而
    採尿送驗結果，呈嗎啡（海洛因代謝物）及甲基安非他命陽
    性反應之事實，有臺灣檢驗科技股份有限公司100年1月18日
    、100年2月14日濫用藥物尿液檢驗報告、代號與真實姓名對
    照表2紙附卷可稽，另有第一級毒品海洛因五包扣案可憑，
    而上開扣案毒品，經法務部調查局濫用藥物實驗室鑑定結果
    ，確含第一級毒品海洛因成分。合計驗餘淨重2.48公克，有
    鑑定書1份可資參照；被告施用第一級毒品海洛因及第二級
    毒品甲基安非他命自白該與事實相符，堪予採信。
三、按海洛因、甲基安非他命各係毒品危害防制條例第2條第2項
    第1款、第2款所定之第一級、第二級毒品。被告前因施用毒
    品案件，經法院裁定觀察勒戒，移付執行完畢復為檢察官為
    不起訴處分確定後，五年內再犯本件施用第一級、第二級毒
    品之犯行，核其所為，均係違犯毒品危害防制條例第10條第
    1項之施用第一級毒品罪、同條例第10條第2項之施用第二級
    毒品罪。其施用第一級毒品及施用第二級毒品前、後，持有
    第一級毒品、第二級毒品之低度行為，應分別為施用第一級
    毒品、第二級毒品之高度行為所吸收，不另論罪。被告以一
    施用毒品行為，同時施用海洛因及甲基安非他命，係一行為
    觸犯數罪名，為想像競合犯，應依刑法第55條規定從一重之
    施用第一級毒品罪論處。前開施用第一級毒品二罪間，犯意
    各別，行為互異，犯罪構成要件不同，自應分論併罰。起訴
    意旨認被告基於施用海洛因與甲基安非他命之犯意，於100
    年1 月24日晚上，在嘉義高鐵站附近，在車內，以針筒注射
    方式，施用海洛因1次；又於同年1月25日上午10時採尿時起
    回溯前72小時內之某時，在不詳地點施用甲基安非他命1次
    ，容有誤會，併此敘明。
四、爰審酌被告前因施用毒品案件，經臺灣臺北地方法院以90
    年度毒聲字第213裁定送強制戒治，於94年12月26日停止戒
    治釋放出所，並經臺灣臺北地方法院檢察署檢察官於95年1
    月13日，以95年度戒毒偵字第16號為不起訴處分確定。又因
    施用第1、2級毒品案件，經本院以96年度訴字第993號判決
    有期徒刑9月，經上訴後為臺灣高等法院臺南分院駁回確定
    ，於98年9月17日縮短刑期執行完畢乙情，有臺灣高等法院
    被告前案紀錄表各乙紙可憑，其受有期徒刑之執行完畢後，
    五年以內故意再犯本件有期徒刑以上之罪，為累犯，均應依
    刑法第47條第1項加重其刑。且被告曾有施用毒品案件復經
    觀察勒戒，獲邀不起訴處分之寬典後，仍無視於毒品對於自
    身健康之戕害及國家對於杜絕毒品犯罪之禁令，猶施用毒品
    不輟，再為本案犯行，顯無戒絕之意及其犯罪之動機、目的
    、手段、犯罪後坦承犯行、態度良好等一切情狀，分別量處
    如主文所示之刑，並定其應執行刑，以資懲儆。扣案之第一
    級毒品海洛因五包含第一級毒品海洛因成分，業經鑑定如前
    可按，係違禁物，應依毒品危害防制條例第18條第1項前段
    規定，沒收銷燬之；前開扣案毒品外包裝5個，係被告所有
    供前開施用毒品犯行所用之物，均依刑法第38條第1項第2款
    規定併宣告沒收。
據上論斷，應依刑事訴訟法第273之1條第1項、第299條第1項前
段，毒品危害防制條例第10條第1項、第2項、第18條第1項前段
，刑法第11條、第55條、第47條第1項、第51條第5款、第38條第
1項第2款，判決如主文。
本案經檢察官陳志川到庭執行職務
中    華    民    國    100    年  3    月    31    日
                  刑事第三庭   法  官  葉淑儀
以上正本證明與原本無異。
如不服本判決應於收受判決後10日內向本院提出上訴書狀，並應
敘述具體理由；其未敘述上訴理由者，應於上訴期間屆滿後20日
內向本院補提理由書（均須按他造當事人之人數附繕本）「切勿
逕送上級法院」。
中    華    民    國    100    年  3    月    31    日
                               書記官  劉美娟
附錄論罪法條全文：
毒品危害防制條例第10條
施用第一級毒品者，處 6 月以上 5 年以下有期徒刑。
施用第二級毒品者，處 3 年以下有期徒刑。